{
  "regular": false,
  "infinitivo": "enflaquecerse",
  "gerundio": "enflaqueciéndose",
  "participioPasado": "enflaquecido",
  "indicativo": {
    "presente": {
      "yo": "me enflaquezco",
      "tu": "te enflaqueces",
      "ud": "se enflaquece",
      "nosotros": "nos enflaquecemos",
      "vosotros": "os enflaquecéis",
      "uds": "se enflaquecen"
    },
    "futuro": {
      "yo": "me enflaqueceré",
      "tu": "te enflaquecerás",
      "ud": "se enflaquecerá",
      "nosotros": "nos enflaqueceremos",
      "vosotros": "os enflaqueceréis",
      "uds": "se enflaquecerán"
    },
    "imperfecto": {
      "yo": "me enflaquecía",
      "tu": "te enflaquecías",
      "ud": "se enflaquecía",
      "nosotros": "nos enflaquecíamos",
      "vosotros": "os enflaquecíais",
      "uds": "se enflaquecían"
    },
    "preterito": {
      "yo": "me enflaquecí",
      "tu": "te enflaqueciste",
      "ud": "se enflaqueció",
      "nosotros": "nos enflaquecimos",
      "vosotros": "os enflaquecisteis",
      "uds": "se enflaquecieron"
    },
    "condicional": {
      "yo": "me enflaquecería",
      "tu": "te enflaquecerías",
      "ud": "se enflaquecería",
      "nosotros": "nos enflaqueceríamos",
      "vosotros": "os enflaqueceríais",
      "uds": "se enflaquecerían"
    },
    "presentePerfecto": {
      "yo": "me he enflaquecido",
      "tu": "te has enflaquecido",
      "ud": "se ha enflaquecido",
      "nosotros": "nos hemos enflaquecido",
      "vosotros": "os habéis enflaquecido",
      "uds": "se han enflaquecido"
    },
    "futuroPerfecto": {
      "yo": "me habré enflaquecido",
      "tu": "te habrás enflaquecido",
      "ud": "se habrá enflaquecido",
      "nosotros": "nos habremos enflaquecido",
      "vosotros": "os habréis enflaquecido",
      "uds": "se habrán enflaquecido"
    },
    "pluscuamperfecto": {
      "yo": "me había enflaquecido",
      "tu": "te habías enflaquecido",
      "ud": "se había enflaquecido",
      "nosotros": "nos habíamos enflaquecido",
      "vosotros": "os habíais enflaquecido",
      "uds": "se habían enflaquecido"
    },
    "preteritoAnterior": {
      "yo": "me hube enflaquecido",
      "tu": "te hubiste enflaquecido",
      "ud": "se hubo enflaquecido",
      "nosotros": "nos hubimos enflaquecido",
      "vosotros": "os hubisteis enflaquecido",
      "uds": "se hubieron enflaquecido"
    },
    "condicionalPerfecto": {
      "yo": "me habría enflaquecido",
      "tu": "te habrías enflaquecido",
      "ud": "se habría enflaquecido",
      "nosotros": "nos habríamos enflaquecido",
      "vosotros": "os habríais enflaquecido",
      "uds": "se habrían enflaquecido"
    }
  },
  "subjuntivo": {
    "presente": {
      "yo": "me enflaquezca",
      "tu": "te enflaquezcas",
      "ud": "se enflaquezca",
      "nosotros": "nos enflaquezcamos",
      "vosotros": "os enflaquezcáis",
      "uds": "se enflaquezcan"
    },
    "imperfecto": {
      "yo": "me enflaqueciera",
      "tu": "te enflaquecieras",
      "ud": "se enflaqueciera",
      "nosotros": "nos enflaqueciéramos",
      "vosotros": "os enflaquecierais",
      "uds": "se enflaquecieran"
    },
    "futuro": {
      "yo": "me enflaqueciere",
      "tu": "te enflaquecieres",
      "ud": "se enflaqueciere",
      "nosotros": "nos enflaqueciéremos",
      "vosotros": "os enflaqueciereis",
      "uds": "se enflaquecieren"
    },
    "presentePerfecto": {
      "yo": "me haya enflaquecido",
      "tu": "te hayas enflaquecido",
      "ud": "se haya enflaquecido",
      "nosotros": "nos hayamos enflaquecido",
      "vosotros": "os hayáis enflaquecido",
      "uds": "se hayan enflaquecido"
    },
    "futuroPerfecto": {
      "yo": "me hubiere enflaquecido",
      "tu": "te hubieres enflaquecido",
      "ud": "se hubiere enflaquecido",
      "nosotros": "nos hubiéremos enflaquecido",
      "vosotros": "os hubiereis enflaquecido",
      "uds": "se hubieren enflaquecido"
    },
    "pluscuamperfecto": {
      "yo": "me hubiera enflaquecido",
      "tu": "te hubieras enflaquecido",
      "ud": "se hubiera enflaquecido",
      "nosotros": "nos hubiéramos enflaquecido",
      "vosotros": "os hubierais enflaquecido",
      "uds": "se hubieran enflaquecido"
    },
    "imperfectoAlt": {
      "yo": "me enflaqueciese",
      "tu": "te enflaquecieses",
      "ud": "se enflaqueciese",
      "nosotros": "nos enflaqueciésemos",
      "vosotros": "os enflaquecieseis",
      "uds": "se enflaqueciesen"
    },
    "pluscuamperfectoAlt": {
      "yo": "me hubiese enflaquecido",
      "tu": "te hubieses enflaquecido",
      "ud": "se hubiese enflaquecido",
      "nosotros": "nos hubiésemos enflaquecido",
      "vosotros": "os hubieseis enflaquecido",
      "uds": "se hubiesen enflaquecido"
    }
  },
  "afirmativo": {
    "tu": "enflaquécete",
    "vosotros": "enflaqueceos",
    "ud": "enflaquézcase",
    "uds": "enflaquézcanse"
  },
  "negativo": {
    "tu": "no te enflaquezcas",
    "vosotros": "no os enflaquezcáis",
    "ud": "no se enflaquezca",
    "uds": "no se enflaquezcan"
  },
  "english": {
    "note": "Formas irregulares: enflaquezco, enflaquezca, enflaquezcas, etc. Note: Use the nonreflexive form of this verb, enflaquecer, for to make (someone else) thin/weak, etc.",
    "infinitivo": "to get thin; lose weight; to grow weak",
    "gerundio": "getting thin",
    "participioPasado": "thin, gotten thin",
    "indicativo": {
      "presente": "I get thin, am getting thin",
      "futuro": "I will get thin",
      "imperfecto": "I was getting thin, used to get thin, got thin",
      "preterito": "I got thin",
      "condicional": "I would get thin",
      "presentePerfecto": "I have gotten thin",
      "futuroPerfecto": "I will have gotten thin",
      "pluscuamperfecto": "I had gotten thin",
      "preteritoAnterior": "I had gotten thin",
      "condicionalPerfecto": "I would have gotten thin"
    },
    "subjuntivo": {
      "presente": "I get thin, am getting thin",
      "imperfecto": "I got thin, was getting thin",
      "futuro": "I will get thin",
      "presentePerfecto": "I have gotten thin, gotten thin",
      "futuroPerfecto": "I will have gotten thin",
      "pluscuamperfecto": "I had gotten thin"
    },
    "afirmativo": "Get thin!",
    "negativo": "Don't get thin!"
  },
  "attribution": "Fred Jehle"
}